臺灣基隆地方法院刑事判決　　　　　　　 96年度訴字第659號
公　訴　人　臺灣基隆地方法院檢察署檢察官
被　　　告　丁○○○
上列被告因偽造文書等案件，經檢察官提起公訴（95年度偵字第
3585號），本院判決如下：
    主  文
丁○○○共同連續行使偽造私文書，足以生損害於他人，處有期
徒刑捌月，減為有期徒刑肆月，如易科罰金，以銀元佰元即新
台幣玖佰元折算壹日。緩刑貳年。
台北國際商業銀行信用貸款申請書上偽造之「己○○」署押壹枚
、借據上偽造之「己○○」署押貳枚、開戶印鑑卡上偽造之「己○○」署押壹枚，沒收。
    事  實
一、丁○○○為越南籍人士，與己○○於民國88年間結婚，因其
    某越南籍之友人為丙○○之妻，因而結識丙○○，嗣丁○○○於92年 4月間離家出走，並未與己○○聯繫，己○○乃於
    94年間訴請離婚，經本院於94年 7月22日以94年度婚字第83
    號判決離婚。另因己○○曾於91年7、8月間，出借其國民身
    分證及印章與丙○○，供丙○○於91年11月 6日以己○○名
    義向臺北國際商業銀行（下簡稱台北國際商銀）基隆分行申
    辦最高額度新臺幣（下同）30萬元之短期循環融資（即申辦
    現金卡 1張）使用，丙○○於取得上開身份資料後，明知己○○僅同意其申辦 1張現金卡，竟趁機以己○○名義向其他
    多家銀行申辦現金卡融資使用（所涉偽造文書等犯行，由臺
    灣基隆地方法院檢察署通緝中），嗣台北國際商銀基隆分行
    不知情之承辦員甲○○從該銀行放款客戶及聯合徵信中心資
    料庫內，得知有多家銀行放款與己○○之紀錄，且甲○○不
    知先前丙○○在台北國際商銀係以己○○名義申辦現金卡（
    即91年11月 6日申辦），誤以為該行所記載之電話為己○○
    所有，遂主動與丙○○聯繫，告知得向該行貸款 150萬元，
    利率較現金卡低，得以代償先前所積欠其他銀行現金卡之債
    務，丙○○接獲電話後，見有機可乘，乃佯稱其為己○○本
    人，有意願向該銀行貸款 150萬元，甲○○始將台北國際商
    銀信用貸款申請書（下簡稱貸款申請書）等資料寄與丙○○
    。丙○○取得貸款申請書後，於94年 8月28日以需更換現金
    卡為由，向己○○取得國民身分證、全民健康保險卡、印章
    等物，嗣與丁○○○共同基於行使偽造文書之概括犯意聯絡
    ，先由丙○○在貸款申請書上虛偽以己○○名義向台北國際
    商銀提出貸款申請之意，並佯以己○○之公司名稱為永昌機
    械有限公司、職稱為技師、年薪72萬元、學歷為專科及聯絡
    人為鄭燦坤、張惠亭，關係分別為兄弟、朋友及丁○○○之
    職業為保母等不實內容後，由丙○○在申請人欄偽造己○○
    之署押1枚，並蓋用己○○之印文1枚，丁○○○則在貸款申
    請書之配偶欄、保證人欄簽名，並蓋用其印章，以共同表示
    己○○提出信用貸款申請之意，並交付與台北國際商銀而行
    使，因台北國際商銀疏未至現場查訪、徵信，遂核准上開貸
    款，並通知丙○○至台北國際商銀基隆分行行簽約、對保手
    續。丙○○復與丁○○○共同基於意圖為自己不法所有之犯
    意聯絡，於同年月30日，丙○○持己○○之國民身分證、全
    民健康保險卡、印章等物，偕丁○○○至基隆市○○區○○
    路 2號台北國際商銀基隆分行，承上開行使偽造文書之犯意
    ，在未經己○○同意或授權下，由丙○○佯以己○○名義，
    接續在借據之對保欄、借款人欄處，偽造己○○署押 2枚，
    並蓋用己○○之印文6枚，另接續以己○○名義，開立00000
    00000000號帳戶，並在開戶印鑑卡上偽造己○○署押 1枚、
    蓋用印文 2枚。丁○○○明知丙○○並非己○○，且己○○
    並未授權丙○○向該銀行貸款，其亦以己○○向該銀行貸款
    之連帶保證人身分，在借據之對保欄、連帶保證人欄及約定
    書、開戶印鑑卡等文書上簽名用印，其 2人簽名用印後，將
    上開偽造之借據、開戶印鑑卡及己○○國民身分證、全民健
    康保險卡，經由承辦人甲○○提出於台北國際商銀而行使之
    ，向台北國際商銀貸款150萬元，雙方約定自94年8月30日起
    至99年8月30日止，每月為1期，利率年息9%，每期繳款金額
    為 20000元附加當期利息，於每月30日繳款，共分60期清償
    完畢，使台北商國際商銀陷於錯誤而同意於當日貸與上開款
    項，嗣由不知情之台北國際商銀基隆分行行員填寫匯款單，
    將丙○○所貸得之款項一一匯款與其先前以己○○名義、向
    其他家銀行申辦現金卡之銀行帳戶內，以代償撥款，金額共
     0000000元，其餘之款項則供丙○○清償先前以己○○名義
    所申辦台北國際商銀現金卡之債務（丁○○○對於丙○○所
    貸得款項係償還丙○○積欠其他銀行之款項等情，尚不知情
    ）。詎丙○○依約繳納3期款後，於第4期（94年12月30日）
    起，即不依約履行，逃逸無蹤，尚欠款 0000000元。嗣經台
    北商國際商銀就上開債權於95年間向本院聲請對己○○及丁○○○2人核發支付命令，經本院於95年2月27日以95年度促
    字第2399號核發支付命令，己○○收受該支付命令後，始知
    受騙，足生損害於己○○及台北國際商銀之權益。
二、案經己○○暨台北國際商銀訴由臺灣基隆地方法院檢察署檢
    察官偵查起訴。
    理  由
壹、程序部分
    檢察官及被告對於以下本院作為得心證依據之各項證據資料
    ，均不爭執證據能力，並於審理程序同意作為證據，本院審
    酌上開各項證據作成時之狀況，認為並無不適當之情事，依
    刑事訴訟法第159條之5之規定，均認有證據能力，合先說明
    。
貳、實體部分：
一、訊據被告丁○○○固承認有於事實欄所載之時間、地點，與
    丙○○至銀行在貸款申請書、借據及約定書、開戶印鑑卡上
    簽名用印，然其先於本院準備程序中辯稱：「當時我想要借
    錢，所以丙○○介紹我去銀行，而丙○○也要借錢，丙○○
    叫我簽名，我就簽名，銀行的人也沒有跟我解釋，也沒問我
    是否同意簽名，我知道丙○○拿己○○的名義去借錢，因為
    己○○有同意，否則丙○○如何拿到身分證」。嗣於審理時
    辯稱：「我知道當時是丙○○要借錢，非己○○要借錢，而
    我之所以去銀行，係丙○○說要帶我至銀行辦信用卡，我不
    是當丙○○借款之保證人」云云。
二、被告丁○○○與丙○○於94年 8月30日確實一同至台北國際
    商銀基隆分行辦理以己○○名義向該銀行貸款 150萬元之簽
    訂契約及對保程序，此有上開兩人至該銀行辦理貸款時之錄
    影光碟1片、翻拍照片5、偵查庭訊光碟翻拍照片 6張在卷可
    資比對，該照片明確可見係被告與丙○○ 2人到該銀行辦理
    貸款無訛。又丙○○在貸款申請書、借據之對保欄、借款人
    欄、開戶印鑑卡偽造己○○簽名，丁○○○亦在貸款申請書
    、借據之對保欄、連帶保證人欄、開戶印鑑卡上簽名用印，
    此有貸款申請書、借據等貸款之文書在卷可稽（見95年度交
    查字第 185號卷第26至29頁），被告對此部分事實並無爭執
    ，故本件之爭點厥為丙○○有無經己○○同意以己○○名義
    辦理本件貸款？被告丁○○○於對保過程中是否知悉丙○○
    偽以己○○名義申貸？
三、經查：
  (一)己○○並未授權丙○○向台北國際商銀基隆分行貸款 150萬
    元，此業據證人己○○於偵查中證稱：91年7、8月間，丙○○在伊住處稱沒有錢做生意，因為大家都是好朋友，伊沒有
    錢可以借他，所以就拿身分證及印章給他，他說要辦 1張現
    金卡，要以伊名義辦理讓他使用，沒有說確定的銀行。丙○○在94年 8月28日來找伊，說要換卡，又請伊將身分證及印
    章交給他，約在 3天後，才歸還，他沒有提及向銀行借款之
    事，丙○○未經同意持伊身分證及印章以伊名義去辦信貸，
    亦沒有授權丁○○○與丙○○至臺北國際商銀辦理信貸，當
    時伊與丁○○○已經離婚。伊後來才知道丙○○未經同意擅
    自辦了很多現金卡，貸款之借據上借款欄之簽名及蓋章不是
    伊所為等語（見95年度交查字第18至20頁、95年度交查字第
    263號卷第10頁、95年度交查字第337號卷第11、51頁）。其
    於本院中亦證稱：伊沒有提供身分證、健保卡影本、勞工保
    險卡給銀行的，卷附之貸款申請書所載伊住址正確，但通訊
    地址不對，電話及大哥大號碼不是伊所有，上面所記載的是
    丙○○的電話，伊沒有在永昌機械上班，且上面記載之兄、
    鄭燦坤等字有誤，伊不認識該人，上面所載朋友、張惠亭等
    字有誤，伊不認識該人。其他關於教育程度、薪資所得、及
    丁○○○的聯絡電話、工作均不正確，本件信用貸款申請書
    、借據、印鑑卡都不是伊所簽名、蓋章，但印章是伊的。伊
    沒有同意丙○○辦本件150萬元台北國際商銀的貸款，94 年
    8 月間伊因為相信丙○○說要換現金卡卡片，需要雙證件及
    印章，才予以交付，伊雖於94年 8月間曾陸續收到中華商銀
    的繳款通知書，有去問丙○○何事，但他說他只有辦 1張現
    金，他沒有說還有辦其他家，也沒有說欠多少錢（見本院卷
    第51至56頁）。
  (二)又丙○○於95年 2月17日書立陳述書，其內容為「本人自己○○處取得身分證及私章，在己○○不知情之下，申辦以下
    現金卡及信用卡12張，並刷卡代己○○簽名以為己用，計有
    大眾銀行0000000000000000、台新銀行000000000000、中華
    商銀00000000000000、中國信託0000000000000000、000000
    0000000000、0000000000000000、0000000000000000、0000
    000000000000、0000000000000000、萬泰銀行000000000000
    0 」，並有己○○為持卡之人信用卡、現金卡正反面影本在
    卷（見95年度偵字第1781號卷第2頁至第3頁反面），對此證
    人己○○於本院中證稱：「是我和我哥哥、我姐姐在95年 2
    月17日去基隆市○○路227巷21弄33號1樓找丙○○，因為很
    多家銀行欠款通知單寄到我家，我很兇的問他，為何帳單為
    何這麼多，丙○○先不承認，後來他就把信用卡、現金卡都
    拿出來，背面都是簽我的名字，他有說他用我的名義辦信用
    卡、現金卡，我就逼他寫這張陳述書，因為銀行一直有欠款
    通知書及要對我提出告訴，因此我才對被告提出告訴，我只
    有申請國泰世華（含國泰銀行）信用卡，其餘以其名義申辦
    之信用卡或現金卡都不是我辦的，台北國際商銀基隆分行於
    94年8月30日貸款150萬元，其中代償與其他家銀行的錢，都
    不是我所欠的」等語（見本院卷第53、54頁），堪認被告僅
    於91年間同意丙○○以其名義申辦 1張現金卡，並無同意其
    申辦其他之現金卡，嗣後丙○○向其他銀行申辦現金卡積欠
     147餘萬元之欠款，始未經己○○同意以其名義申請銀行貸
    款 150萬元，以清償其現金卡所欠債務。況若己○○同意丙○○以其名義辦理本件信用貸款屬實，丙○○為使銀行同意
    貸款，應會詢問過己○○基本資料後，填載其正確之個人詳
    細資料，以供銀行進行徵信作業，然其填載之貸款申請書上
    除因可參考身分證上之記載，而就年齡戶籍等資料無誤外，
    其餘有多處個人資料均有違誤或虛構，顯難認為丙○○有經
    過己○○之同意而辦理本件貸款。
  (三)又本件辦理貸款之詳細過程，業據證人即台北國際商銀基隆
    分行承辦員甲○○於本院中證稱：「因為當初銀行從放款客
    戶資料庫內去找現金卡的客戶，經聯合徵信中心的資料得知
    己○○這個客戶有使用多家銀行的現金卡，於是提出以貸款
    方式作整合，所以我撥打91年貸款時電腦所記載的電話號碼
    跟他聯絡，問他是否願意作整合，後來他說他願意辦貸款整
    合，我們沒有派人去現場查訪，因為他自91年辦現金卡往來
     3年多都正常繳納，所以就沒有去看，之後就跟他約時間，
    對保是94年 8月30日，是我親自對保，包括自稱是己○○的
    人及丁○○○。當時他們夫妻上來 3樓辦公室，己○○之人
    問我是否吳先生，我說是，他說他是己○○，所以我認定他
    是己○○，且該人的聲音就是在電話中與我聯絡要辦貸款的
    聲音，當時丁○○○人站在自稱己○○的旁邊，我對己○○
    說這是你太太，他說是，被告站在旁邊有聽到，卻沒有講話
    ，我請他們先坐圓桌，我就準備對保資料借據、印鑑卡，請
    他們兩位各自簽印鑑卡，我有跟他們2人說，這是你們2人在
    銀行往來的印鑑，當時借據是空白的，我跟他們講借款 150
    萬元，分5年每月分期攤還，還有講每月要還多少錢，有拿1
    張明細表給他們，就請他們在借據上的簽名欄位簽名，己○○之人先寫借款金額，再簽名，他簽好之後，我再請保證人
    即被告簽名，我有對被告說這是你保證己○○借 150萬元的
    意思。同時我有問己○○之人，被告是否聽得懂中文，自稱
    己○○之人說聽的懂，沒問題。整個過程被告都沒有說話，
    或表達任何意見，接著被告就先離開。代償的錢會先匯到己○○91年11月 6日所開的存款戶後，再分批匯出給每一個銀
    行去做代償，還的名義都是清償己○○名義，而之前提出匯
    款單上面的字，都是銀行的人員填寫，帳號的部分都是依據
    是稱己○○之人所提出之他家銀行信用卡、現金卡的帳號、
    金額，剩餘的錢就還積欠台北國際商銀之現金卡部分。（審
    判長問：整個對保、辦理借款手續過程中，被告有無提及她
    要借款，或詢問可以借到多少？）她沒有詢問我，也沒有提
    到她要借錢，但是在借據上兩人都簽好名之後，她有問自稱
    己○○的人有關貸款的事情，但他們講話很小聲，且我在旁
    邊，所以沒有注意聽。（審判長問：本件繳息情況？）前面
    3、4期繳息正常，後來沒有繳款，我們有聯絡自稱己○○之
    人叫他繳款，只聯絡到一次，他說他會繳，之後也聯絡不上
    ，所以之後才聲請法院核發支付命令，所以法院的支付命令
    應該會寄到己○○的戶籍地，當天至銀行貸款 150萬元之人
    ，並不是在法庭上的己○○」等語（見本院卷第60至62頁）
    ，其所言核與偵查中所證大致相同，另有告訴代理人周錦松
    、戊○○於偵查中之陳述可證。足認證人甲○○最初由銀行
    放款客戶資料見到以己○○為名之人向多家銀行申辦現金卡
    ，且有欠款情事，故主動與之聯繫，詢問是否向該行貸款以
    為清償，然因91年丙○○以己○○名義向台北國際商銀辦理
    現金卡時所填載之電話資料，為丙○○所有，非己○○之電
    話，故甲○○所聯繫之對象為丙○○，而非己○○，嗣後丙○○與被告至銀行辦理對保手續後，甲○○並明確向被告解
    釋其簽名係保證己○○借 150萬元之意，故被告辯稱伊簽名
    時毫不知情等語，實不可採信。
  (四)被告雖為越南籍人士，然於本院兩次庭訊過程中，均能清楚
    以中文對答，並稱：「我在越南不懂中文，是來臺灣之後慢
    慢學，我目前會聽也會講，但不會寫，我聽得懂法官剛才問
    的話，我聽的懂國語」等語（見本院卷第50頁），次查證人
    己○○於本院中稱「丁○○○認得出來我的名字，她曾經看
    過我的簽名」等語（見本院卷第56頁），被告於本院中自承
    ：「我知道丙○○拿己○○的身份證去借錢」（見本院卷第
    68頁），故於本件貸款之對保過程中，經證人甲○○當場告
    知貸款金額、每月還款額度時，丙○○與被告均全程在場，
    嗣甲○○對其等告知貸款細節及被告為連帶保證人之身分等
    詞時，被告亦在旁聽聞後均無任何異議，堪認被告係瞭解涵
    意後而簽名、用印。況被告陳稱知道丙○○以己○○之名義
    去借款，其卻仍與丙○○共同佯裝丙○○即為己○○，或兩
    人為夫妻之假象，矇騙銀行行員，由丙○○在借款人欄、對
    保欄簽名後，被告緊接著在連帶保證人欄、對保欄簽名，以
    完成簽約、對保手續，使銀行即刻撥款代償丙○○之債務，
    足生損害於己○○及台北國際商銀基隆分行之權益甚明。
  (五)又被告先於偵查中辯稱：「94年 8月30日當天我沒有與己○○或丙○○一起去銀行，借據上的保證人欄不是我簽的，印
    章也不是我的」（見95年度交查字第 185號卷第20頁），嗣
    檢察官調閱該銀行錄影光碟及翻拍相片，被告始坦承與丙○○至銀行辦理貸款，然辯稱：「94年 8月30日借款當時，是
    我親自與丙○○到臺北國際商銀基隆分行，丙○○說要幫我
    向銀行辦理借錢，要我與他去，我才去」（見95年度交查字
    第 337號）。被告於本院準備程序中辯稱：「當時我想要借
    錢，所以丙○○介紹我去銀行，而丙○○也要借錢」。嗣於
    審理時辯稱：「我知道當時是丙○○要借錢，非己○○要借
    錢，而我之所以去銀行，係丙○○說要帶我至銀行辦信用卡
    ，我不是當丙○○借款之保證人」云云。是以，被告對於其
    至銀行之目的，先稱其本人要向銀行借款，復改稱係要辦信
    用卡云云，前後說詞已明顯不同，實難以採信，況被告於本
    院中陳稱知悉信用卡申請書之外觀樣式、字體均不同（見本
    院卷第69頁），實未能以伊至銀行申請信用卡一語置辯，被
    告前後說詞反覆矛盾，均無足以採信。
  (六)此外，另有台北國際商銀短期循環融資契約、約定書、借據
    、放款過去紀錄查詢、存款性放款相關交易查詢影本各 1份
    、己○○之國民身分證正反面影本、全民健康保險卡影本，
    被告丁○○○之國民身分證正反面影本、印鑑卡影本、本院
    95年度促字第2399號支付命令影本、本院95年訴字 203號民
    事判決影本、台北商銀95年 4月19日函及附件影本、台北商
    銀基隆分行代償銀行明細、代償匯款、轉帳單據等影本在卷
    可證，被告空言否認犯行，無足可採，本案罪證明確，應予
    依法論科。
四、論罪科刑
  (一)查被告行為後，刑法業於民國95年7月1日修正公布施行（下
    稱修正後刑法），與本案有關部分之第28條、第41條第1項
    前段、第55條、第56條，均已修正。按「行為後法律有變更
    者，適用行為時之法律，但行為後之法律有利於行為人者，
    適用最有利於行為人之法律。」，修正後刑法第2條第1項定
    有明文。此條規定係規範行為後法律變更所生新舊法律比較
    適用之準據法，本身尚無新舊法比較之問題，於修正後刑法
    施行後，應一律適用修正後刑法第2條第1項之規定，為「從
    舊從輕」之比較。茲就本案修正前、後刑法規定比較結果說
    明如下：
    (1)修正後刑法第28條有關共同正犯之法條文字雖有修改，然
      根據立法理由，修法目的在於剔除「陰謀共同正犯」、「
      預備共同正犯」，雖屬行為可罰性要件之變更，但與本案
      之共犯型態無關，應逕依修正後之刑法第28條規定論以共
      同正犯。
    (2)修正前刑法第56條之連續犯規定加重其刑至2分之1，修正
      後刑法第56條將關於連續犯之規定刪除，依修正後之規定
      應予分論併罰，比較結果，自以修正前規定有利於被告，
      依修正後刑法第2條第1項規定，應適用被告之行為時即修
      正前刑法第56條規定論以連續犯。
    (3)依修正前刑法規定得依牽連犯之規定從一重處斷，然修正
      後刑法第55條後段已刪除關於牽連犯之規定，被告所犯行
      使偽造文書、詐欺取財各罪即應依數罪併罰之規定分論併
      罰。比較結果，修正後規定，並未較有利於被告，依修正
      後刑法第2條第1項之規定，應適用被告行為時即修正前刑
      法第55條後段牽連犯之規定，從一重處斷。
  (二)核被告所為，係犯刑法第216條、第210條行使偽造私文書罪
    、第339條第1項之詐欺取財罪。查被告行為後，刑法部分條
    文於上述日期修正公布及施行，其中第339條第1項之詐欺取
    財罪之法文本身雖未修正，惟其法定本刑有罰金刑，而罰金
    刑之最低數額業於上述日期修正公布及施行，自仍應為新舊
    法之比較。依舊法第33條第5款規定：「罰金：1元以上」，
    並依現行法規所定貨幣單位折算新臺幣條例第 2條「現行法
    規所定金額之貨幣單位為圓、銀元或元者，以新臺幣元之3
    倍折算之」之規定而為換算，舊法法定罰金刑之最低數額為
    銀元1元即新臺幣3元；惟依新法第33條第 5款規定：「罰金
    ：新臺幣 1千元以上，以百元計算之」，新法法定罰金刑之
    最低數額則為新臺幣 1,000元。故比較結果，新法並未有利
    於被告，依新法第2條第1項規定，自應依舊法第33條第 5款
    及現行法規所定貨幣單位折算新臺幣條例第 2條規定，以銀
    元1元即新臺幣3元為上述罪名罰金刑之法定最低數額（最高
    法院95年度第 8次刑事庭會議決議三(一)1.參照）。又被告行
    為後，於95年 6月14日增定公布刑法施行法第1條之1，並自
    同年7月1日起施行，該條規定：「中華民國94年1月7日刑法
    修正施行後（按此日期係三讀通過之日期，實際修正公布日
    為94年2月2日，施行日期為95年7月1日），刑法分則編所定
    罰金之貨幣單位為新臺幣。94年1月7日刑法修正時，刑法分
    則編未修正之條文定有罰金者，自94年1月7日刑法修正施行
    後，就其所定數額提高為30倍。但72年6月26日至94年1月7
    日新增或修正之條文，就其所定數額提高為 3倍」，已將刑
    法分則之貨幣單位定為新臺幣，並規定提高標準，且提高後
    之罰金最高數額，與刑法施行法第1條之1增訂前，刑法貨幣
    單位為銀元，依罰金罰鍰提高標準條例第 1條前段暨現行法
    規所定貨幣單位折算新臺幣條例第 2條所定比例換算結果並
    無不同，亦即刑法分則罰金刑之最高數額並未變更，故上述
    條文施行後，自應逕依刑法施行法第1條之1定本件刑法第33
    9條第1項罰金刑之單位及提高標準，而不再適用罰金罰鍰提
    高標準條例第1條前段之規定，附此敘明。
  (三)被告與丙○○共同偽造「己○○」署押之行為，為偽造貸款
    申請書、借據等私文書之部分行為，不另論罪。其等偽造上
    開私文書後，進而行使，其偽造之低度行為為行使之高度行
    為所吸收，亦不另論罪。又被告與丙○○所為上開 2次行使
    偽造私文書、 1次詐欺取財之犯行間，有犯意聯絡及行為分
    擔，為共同正犯。被告與丙○○所為 2次行使偽造私文書犯
    行（行使偽造之貸款申請書、行使偽造之借據），時間緊接
    ，且觸犯構成要件相同之罪名，顯係基於概括犯意為之，為
    連續犯，應依法加重其刑。至於被告與丙○○在借據借款人
    欄、對保人欄、開戶印鑑卡上偽造己○○之署押，因偽造之
    行為緊接密切為之，故屬接續犯，併此說明。又被告所犯上
    開行使偽造私文書、詐欺取財 2罪間，有方法、目的之牽連
    關係，應依修正前刑法第55條後段之規定分別從一重之行使
    偽造私文書罪論處。本院審酌被告非屬本案之主謀，而係立
    於配合丙○○之角色，惡性尚輕，其自身並無獲取任何不法
    利益，然犯後矢口否認犯行之態度等一切情狀，量處如主文
    所示之刑。
  (四)另按犯罪在96年 4月24日以前者，除中華民國96年罪犯減刑
    條例另有規定外，有期徒刑、拘役或罰金，減其刑期或金額
    2分之1；復以，依該減刑條例應減刑之罪，未經判決確定者
    ，於裁判時，減其宣告刑，並應於判決主文同時諭知其宣告
    刑及減得之刑，中華民國96年罪犯減刑條例第 2條第1項第3
    款及第 7條分別定有明文。本件被告所為上開犯行之犯罪時
    間係在96年 4月24日以前，合於減刑要件，故應依上開減刑
    條例第2條第1項第 3款之規定減刑。又被告行為時即修正前
    刑法第41條第1項前段規定：「犯最重本刑為5年以下有期徒
    刑以下之刑之罪，而受 6個月以下有期徒刑或拘役之宣告，
    因身體、教育、職業、家庭之關係或其他正當事由，執行顯
    有困難者，得以1元以上3 元以下折算1日，易科罰金」，然
    而，被告行為時之易科罰金折算標準，廢止前罰金罰鍰提高
    標準條例第2條（現已刪除）規定，就其原定數額提高為100
    倍折算 1日，故本件被告行為時之易科罰金折算標準，應以
    銀元300元即新臺幣900元折算1日。惟修正後刑法第41條第1
    項前段則規定：「犯最重本刑為 5年以下有期徒刑以下之刑
    之罪，而受 6個月以下有期徒刑或拘役之宣告者，得以新臺
    幣1,000元、2,000元或3,000元折算1日，易科罰金」，均較
    修正前規定之新臺幣900元折算1日為高。比較結果，修正後
    之規定，並未較有利於被告，依修正後刑法第2條第1項前段
    規定，自應適用修正前之規定，定其易科罰金之折算標準。
  (五)被告行為後，有關緩刑宣告之規定，雖併有修正，然按犯罪
    在新法施行前，於新法施行後，其為緩刑之宣告者，應適用
    新法第74之規定（最高法院95年度第八次刑事庭會議決議七
    參照）。查被告前未曾受有期徒刑以上刑之宣告，此有臺灣
    高等法院被告前案紀錄表附卷可稽，經此科刑教訓後，信當
    知所警惕，而無再犯之虞，因認其所受刑之宣告，以暫不執
    行為適當，爰併宣告緩刑2年，以勵來茲，用啟自新。
  (六)貸款申請書上偽造之「己○○」署押1枚、借據上偽造之「
    己○○」署押2枚、開戶印鑑卡上偽造「己○○」署押1枚，
    乃偽造之署押，不問屬於犯人與否，均應依刑法第219條規
    定宣告沒收。
據上論斷，應依刑事訴訟法第299條第1項前段，刑法第2條第1項
前段、第28條、第216條、第210條、第339條第1項、第219條、
第74條第1項第1款，修正前刑法第55條後段、第56條、第41條第
1項前段，廢止前罰金罰鍰提高標準條例第2條，現行法所定貨幣
單位折算新臺幣條例第 2條，刑法施行法第1條之1，中華民國96
年罪犯減刑條例第 2條第1項第3款、第7條、第9條，判決如主文
。
本案經檢察官乙○○到庭執行職務。
中　　華　　民　　國　　96　　年　　12　　月　　31　　日
                  刑事第三庭  審判長法    官  鄭景文
                                    法    官  林淑鳳
                                    法    官  鄭培麗
以上正本證明與原本無異。
如不服本判決應於收受本判決後10日內向本院提出上訴書狀，敘
述上訴理由，其未敘述上訴理由者，並得於提起上訴後10日內向
本院補提理由書狀（均須按他造當事人之人數附繕本）「切勿逕
送上級法院」。
中　　華　　民　　國　 096　　年　　12　　月　　31　　日
                                    書 記 官  潘端典
附錄論罪法條：
中華民國刑法第210條（偽造變造私文書罪）
    偽造、變造私文書，足以生損害於公眾或他人者，處5年以
    下有期徒刑。
中華民國刑法第216條（行使偽造變造或登載不實之文書罪）
    行使第210條至第215條之文書者，依偽造、變造文書或登載
    不實事項或使登載不實事項之規定處斷。
中華民國刑法第339條（普通詐欺罪）
    意圖為自己或第三人不法之所有，以詐術使人將本人或第三
    人之物交付者，處5年以下有期徒刑、拘役或科或併科1千元
    以下罰金。
    以前項方法得財產上不法之利益或使第三人得之者，亦同。
    前二項之未遂犯罰之。
